臺灣臺中地方法院刑事判決　95年度中簡上字第641號
上　訴　人　臺灣臺中地方法院檢察署檢察官
被　　　告　丙○○
上列上訴人因家庭暴力防治法案件，不服臺灣臺中地方法院臺中
簡易庭九十五年度中簡字第二○九一號中華民國九十五年八月二
十一日第一審簡易判決（聲請案號：臺灣臺中地方法院檢察署九
十五年度偵字第一四一九一號），提起上訴，本院管轄第二審之
合議庭判決如下：
    主    文
上訴駁回。
    犯罪事實
一、丙○○（原名姜明峰）係乙○○之夫，二人間具有家庭暴力
    防治法第三條第一款所定之家庭成員關係。丙○○前因對乙
    ○○實施暴力行為，經本院家事法庭於民國（下同）九十五
    年三月二十四日核發九十五年度緊暫家護字第三號民事緊急
    性暫時保護令，裁定丙○○不得對乙○○實施身體或精神上
    不法之侵害及為直接或間接之騷擾行為，並以九十五年度家
    護字第四四一號通常保護令事件受理，通知丙○○及乙○○
    於九十五年六月二日上午十一時到院接受訊問，丙○○及乙
    ○○均準時到庭接受訊問。詎丙○○明知前述緊急性暫時保
    護令業已核發，竟仍於訊問完畢之同日（即九十五年六月二
    日）晚間九時許，在臺中市○區鄰○○路二一六之七號住處
    ，以墊玩具之紙板一張，向乙○○丟擲，致乙○○受有左臉
    頰紅腫之傷害（傷害部分未經告訴），對乙○○為身體上不
    法之侵害行為，而違反前開保護令。
二、案經乙○○訴由臺中市警察局第三分局報請臺灣臺中地方法
    院檢察署檢察官偵查起訴。
    理    由
一、訊據被告對於前述事實坦承不諱，核與告訴人乙○○在庭結
    證之情節相符（本院九十五年十一月十七日訊問筆錄），另
    有九十五年三月二十四日九十五年度緊暫家護字第三號之民
    事緊急性暫時保護令一件、本院九十五年度家護字第四四一
    號九十五年六月二日上午十一時之筆錄在卷足憑，事證明確
    ，被告犯行洵堪認定。
二、核被告所為，係犯家庭暴力防治法第五十條第一款之違反法
    院依家庭暴力防治法第十五條所為禁止實施家庭暴力之暫時
    保護令裁定之罪。按刑法於九十四年一月七日修正，同年二
    月二日公布，並於被告行為後之九十五年七月一日施行。次
    按，行為後法律有變更者，適用行為時之法律。但行為後之
    法律有利於行為人者，適用最有利於行為人之法律，刑法第
    二條第一項定有明文。茲比較本案所涉新舊刑法如下：
  (一)本件被告行為時之家庭暴力防治法第五十條第一項法定罰金
    刑為新臺幣十萬元以下，依被告行為時之刑法第三十三條第
    五款規定罰金為一元以上，是被告行為時罰金刑部分，經折
    算為新臺幣後，為新臺幣三元以上十萬元以下。而九十五年
    七月一日公布施行之刑法第三十三條第五款規定罰金以新臺
    幣一千元以上，則其罰金部變更為新臺幣一千元以上十萬元
    以下，經比較新舊刑法第三十三條第五款之結果，被告行為
    時之舊法對其有利。
  (二)被告行為時之刑法第四十一條第一項前段規定：「犯最重本
    刑為五年以下有期徒刑以下之刑之罪，而受六個月以下有期
    徒刑或拘役之宣告，因身體、教育、職業、家庭之關係或其
    他正當事由，執行顯有困難者，得以一元以上三元以下折算
    一日，易科罰金。」。又被告行為時之易科罰金折算標準，
    修正前罰金罰鍰提高標準條例第二條前段（現已刪除）規定
    ，就其原定數額提高為一百倍折算一日，則本件被告行為時
    之易科罰金折算標準，應以銀元三百元折算一日，經折算為
    新臺幣後，應以新臺幣九百元折算為一日。惟九十五年七月
    一日修正生效施行之刑法第四十一條第一項前段、第二項則
    分別規定：「犯最重本刑為五年以下有期徒刑以下之刑之罪
    ，而受六個月以下有期徒刑或拘役之宣告者，得以新臺幣一
    千元、二千元或三千元折算一日，易科罰金。」。茲比較修
    正前後之易科罰金折算標準，以九十五年七月一日修正公布
    施行前之規定，較有利於受刑人。
  (三)經上綜合比較結果，本件應適依照刑法第二條第一項前段規
    定，適用修正前之上開刑法相關規定。
三、原審依家庭暴力防治法第五十條第一款，刑法第二條第一項
    前段、第十一條前段、修正前刑法第四十一條第一項前段，
    修正前罰金罰鍰提高標準條例第二條，逕以簡易判決判處被
    告拘役五十日，如易科罰金以銀元三百元即新臺幣九百元折
    算一日，核其認事用法，並無不合（贅引家庭暴力防治法第
    五十條第二款，應予刪除）。檢察官上訴指稱：被告多次毆
    打告訴人之行為，原審僅科處被告拘役五十日，尚難達到刑
    事警惕被告之效果，請改量處適當之刑等語。惟查，本件被
    害人所受之傷勢僅左臉頰紅腫，尚屬輕微，被告已坦承犯行
    ，態度良好，且經本院訊問告訴人結果，告訴人亦陳稱：「
    目前我們尚未離婚，小孩子還很小，之前是因為我先生事業
    中斷，因此有一些暴力行為，但現在他已經有上班，也有就
    醫，所以情緒穩定多了，現在已經沒有再打我了，從上次九
    十五年十一月十七日開庭以後，他就有規律的服藥，就沒有
    再打我了，他比較容易焦慮，脾氣就不好，吃了抗焦慮藥就
    比較好了。……因為判決會影響家裡的狀況，希望可以判我
    先生緩刑，在這個訴訟的過程中，我們有互相學習。」等語
    （九十六年三月十二日審判筆錄），對原審所科之刑亦認並
    無過輕之情形，原審已審酌被告犯罪之一切情狀，量刑妥適
    。本院查被告丙○○另於九十五年十月二十四日對於被害人
    乙○○實施家庭暴力，經臺灣臺中地方法院檢察署檢察官為
    緩起訴處分，其期間為三年（九十六年度偵字第四號），現
    仍在緩起訴處分期間，認被告並非無再犯之虞，不宜予以緩
    刑，惟檢察官上訴意旨稱原審刑度過輕，請求改判較重之刑
    ，亦無理由，應予駁回。
據上論斷，應依刑事訴訟法第四百五十五條之一第三項、第三百
六十八條，判決如主文。
本案經檢察官甲○○到庭執行職務。
中　　華　　民　　國　　96　　年　　3 　　月　　26　　日
                  刑事第六庭    審判長法　官　洪俊誠
                                      法　官　戴博誠
                                      法　官　林念祖
以上正本證明與原本無異。
                                      書記官
本件不得上訴。
中　　華　　民　　國　　96　　年　　3 　　月　　26　　日
附錄本案論罪科刑法條全文
家庭暴力防治法第五十條
（違反保護令罪之處罰）
違反法院依第十三條、第十五條所為之下列裁定者，為本法所稱
之違反保護令罪，處三年以下有期徒刑、拘役或科或併科新臺幣
十萬元以下罰金︰
一  禁止實施家庭暴力行為。
二  禁止直接或間接騷擾、接觸、通話或其他連絡行為。
三  命遷出住居所。
四  遠離住居所、工作場所、學校或其他特定場所。
五  命完成加害人處遇計畫：戒癮治療、精神治療、心理輔導或
其他治療、輔導。
